# 有关夜间金库-求教chenyiwei老师

提问人：晴朗佳人 时间：2016-11-27 14:26:12
陈老师，请问商场设置的夜间金库，每天商场晚上下班 9 点左右由商户将钱装入信封投入夜间金库，第二日由银行清点后存入银行，在资产负债表日企业进行会计核算时，当日存在夜间金库的金额应该计入什么科目呢？

回答人：chenyiwei
该夜间金库有谁（商场？银行？）负责管理控制？如果丢钱算谁的责任？ 如果属于商场管理，被盗风险由商场承担，则应确认为库存现金。 如果由银行管理和控制，被盗风险由银行承担，则可以视为“其他货币资金——在途货币资金”。

提问人：晴朗佳人 时间：2016-11-28 12:03:48
陈老师，商户投钱的时候商场不确定金额是否准确以及是否存在假钞等现象时，依靠银行第二天进行清点，这样资产负债表日该怎么认定呢？

回答人：chenyiwei
请把这个夜间金库的交易模式和处理流程详细描述一下？